【裁判字號】    99,聲,108
【裁判日期】    991029
【裁判案由】    停止執行
【裁判全文】
臺灣彰化地方法院民事裁定  99年度聲字第108號
聲  請  人  乙○○
相  對  人  甲○○
上列當事人間聲請停止執行事件，本院裁定如下：
    主  文
聲請人供擔保新臺幣壹拾萬壹仟貳佰壹拾壹元後，本院九十九年
度司執字第二一七二五號損害賠償強制執行事件就聲請人所有「
坐落彰化縣鹿港鎮○○段七二九地號、權利範圍二四分之三土地
及其上建物即門牌號碼彰化縣鹿港鎮○○路二六五號、權利範圍
一ＯＯＯＯＯ分之六二五一加強磚造二層樓房（即同段一五三建
號）」所為之強制執行程序，於本院九十九年度訴字第八七四號
異議之訴事件裁判確定、和解或撤回起訴前，應暫予停止。
    理  由
一、按有回復原狀之聲請，或提起再審或異議之訴，或對於和解
    為繼續審判之請求，或提起宣告調解無效之訴、撤銷調解之
    訴，或對於許可強制執行之裁定提起抗告時，法院因必要情
    形或依聲請定相當並確實之擔保，得為停止強制執行之裁定
    ，強制執行法第18條第2項定有明文。又按法院依強制執行
    法第18條第2項定擔保金額而准許停止強制執行之裁定者，
    該項擔保係備供債權人因停止執行所受損害之賠償，其數額
    應依標的物停止執行後，債權人未能即時受償或利用該標的
    物所受之損害額，或其因另供擔保強制執行所受之損害額定
    之，非以標的物之價值或其債權額為依據，最高法院86年度
    臺抗字第442號、91年度臺抗字第429號裁判意旨可資參照。
二、聲請意旨略以：因相對人已向本院聲請對聲請人財產強制執
    行，聲請人爰依法提起異議之訴，並依強制執行法第18條規
    定聲請裁定停止上開強制執行等語。
三、經查：
  (一)相對人向本院聲請就聲請人所有坐落「彰化縣鹿港鎮○○段
    七二九地號、權利範圍二四分之三土地及其上建物即門牌號
    碼彰化縣鹿港鎮○○路二六五號、權利範圍一ＯＯＯＯＯ分
    之六二五一加強磚造二層樓房（即同段一五三建號）」財產
    為強制執行，其執行名義為臺灣高等法院臺中分院99年度上
    易字第118號確定判決，執行債權金額為607,266 元及自民
    國98年1月22日起至清償日止，按年息5％計算之利息，嗣經
    本院民事執行處以99年度司執字第21725號事件受理在案，
    並於99年9月1日准許相對人向第三人保證責任彰化縣鹿港信
    用合作社收取聲請人對第3人之存款債權13,459元，而相對
    人已於99年9月3日收取完畢，其後聲請人主張執行之債權金
    額不合理，並就上開執行程序提起異議之訴，由本院以99年
    度訴字第874號事件受理等情，業經本院依職權調閱本院99
    年度訴字第874號異議之訴民事卷宗、99年度司執字第21725
    號損害賠償執行卷宗查核屬實，經核聲請人所為停止執行之
    聲請，合於前揭規定，為有理由，應予准許，本院自得裁定
    相當並確實之擔保而停止上開執行事件之程序。
  (二)又按清償人所提出之給付，應先抵充費用，次充利息，次充
    原本；其依前2條之規定抵充債務者亦同，民法第323條定有
    明文。本件相對人聲請強制執行之債權額為607,266元，及
    自98年1月22日起至清償日止，按年息百分之5計算之利息，
    雖相對人已於上開執行程序收取聲請人之存款債權13,459元
    ，然揆諸前揭規定，自應先抵充自98年1月22日起至99年6月
    29日聲請人聲請強制執行時止，按年息5％計算之利息共計
    43,680元【計算式：607,2665%（1＋5/12＋8/365，1年
    5月8日）＝43,680，小數點以下四捨五入】，是相對人顯有
    原本607,266元未受清償。復按遲延之債務，以支付金錢為
    標的者，債權人得請求依法定利率計算之遲延利息，民法第
    233條第1項亦有明定。故相對人如因停止執行未能立即受償
    所受之損害，應相當於法定遲延利息之損失，即應依民法第
    203條規定，按週年利率5％計算此部分利息之損害。是本件
    應以相對人之債權額607,266元，按年息百分之5計算遲延利
    息之損失，作為相對人如停止執行未能即時受償所受之損害
    額。再佐以聲請人所提異議之訴之訴訟標的金額，未逾民事
    訴訟法第466條所定數額，非屬得上訴第三審之事件，至二
    審終結其期間推定為3年4個月（參照各級法院辦案期限實施
    要點第2條規定民事通常程序第一審審判案件期限1年4個月
    、民事第二審審判案件期限2年）各情，因而酌定相對人因
    停止執行可能遭受之損害為101,211元【計算式：607,266
    5%（3＋4/12，3年4月）＝101,211，小數點以下四捨五入
    】，並揆諸前揭最高法院裁判意旨，以此定為聲請人聲請停
    止執行所應供擔保之金額。
三、依強制執行法第18條第2項，裁定如主文。
中    華    民    國    99    年    10    月    29    日
                  民事第一庭    法  官    黃楹榆
以上正本係照原本作成。
如不服本裁定，應於送達後10日內向本院提出抗告狀(須附繕本)
，並繳納抗告裁判費新臺幣1,000元。
中    華    民    國    99    年    10    月    29    日
                                書記官    彭月美

司法院資訊處製作；財團法人民間司法改革基金會備份。
